臺灣彰化地方法院刑事判決　　　　　　　　　　　　　九十一年度易字第二八八號
　　公　訴　人　臺灣彰化地方法院檢察署檢察官
　　被　　　告　甲○○
右列被告因竊盜案件，經檢察官提起公訴 (九十一年度偵字第五三三號)，本院判決
如左：
    主  文
甲○○攜帶兇器竊盜，未遂，處有期徒刑伍月，如易科罰金，以參佰元折算壹日。
    事  實
一、甲○○意圖為自己不法之所有，於民國九十一年一月十七日二十二時二十分許，
    在彰化縣永靖鄉○○村○○路○段九三○號前，先打開乙○○所有車牌號碼Ｆ八
    ─○一○三號自用小貨車之右後帆布門，在該車上拿出客觀上足以為兇器使用之
    圓鍬一支，即持該把圓鍬企圖撬開該車右邊車門，於撬車門之際，適為乙○○發
    現而未得逞，甲○○即欲逃離現場，然因跌倒而遭乙○○逮捕，經報警處理後，
    始知上情。
二、案經乙○○訴由彰化縣警察局員林分局報告臺灣彰化地方法院檢察署檢察官偵查
    起訴。
    理  由
一、訊據被告甲○○固不否認確有於右揭時、地，打開告訴人乙○○上開自用小貨車
    ，取圓鍬一把，持以撬乙○○所有之自用小貨車右邊車門為乙○○發現逮捕之事
    實，惟其矢口否認有竊盜之犯意，辯稱：伊當時因酒醉不勝酒力，欲回朋友之車
    上睡覺，因喝酒神智不清而找錯車，並非竊車云云。經查：被告上開竊車未遂之
    犯罪事實，業據告訴人乙○○於警訊時，指訴歷歷，並有車籍資料一份及現場照
    片四幀附卷可相佐證；而被告甲○○亦不否認確有取下告訴人乙○○車上之圓鍬
    ，持以撬乙○○上開車輛車門之事實，僅辯說伊係因酒醉，要到朋友車上睡覺而
    找錯車云云，然若其係向友人借用車輛以便休息，為何其友人未交車之鑰匙與伊
    ，反任其以圓鍬來撬車門，其說詞已逾乎常情，又其雖一再辯稱係酒醉而認錯車
    ，惟當檢察官訊其案發現場是否有同型之車輛時，其卻供承沒有（見偵查卷第三
    十頁正面），足見其辯詞實相矛盾，再被告供稱其當時已喝酒至酒醉之狀態，此
    固有其被逮捕後所施測之呼氣酒精濃度測試表一紙在卷可參，依該測試表所示，
    當時被告呼氣之酒精濃度達每公升０點九五毫克，已呈酒醉狀態，然依本件案情
    發生之經過，被告於案發時，尚能打開告訴人自用小貨車之帆布門，選擇圓鍬一
    支以做為撬車門之工具，待為告訴人發現時，尚能說該車係其朋友所有以騙告訴
    人，在告訴人表明伊才是車主時，其即逃離現場等等客觀情形而言，顯見被告於
    案發時，精神狀態仍甚為清醒，判斷力亦屬正常，並無意識不清之情形，則其此
    之所辯，無非係藉酒醉而為己卸責之詞，委無可信。是其竊盜未遂之犯行洵堪認
    定，應依法予以論科。
二、查被告係持告訴人所有之圓鍬竊車，該圓鍬在客觀上對人身體足生危害，可供兇
    器甚明，是核被告所為，係犯刑法第三百二十一條第二項、第一項第三款之攜帶
    兇器竊盜未遂罪。其已著手於竊車之行為而不遂，應依法減輕其刑。又被告於著
    手竊車前，固先取下車上之圓鍬，用以撬車門，然其取下圓鍬之目的係為竊車，
    自難認其取下圓鍬係另有為自己不法所有之意圖，是此部分，應係竊車行為之一
    部，不另論處。爰審酌被告犯罪之動機、目的、方法、手段、品行、所得利益、
    所生危害，其仗酒勢，竟著手竊取他人之汽車，待被當場發現而遭逮捕後，卻不
    知反省，反一再妄以酒醉之名而圖掩其犯行之成立，毫無悔意，犯後態度不佳等
    一切情狀，量處如主文所示之刑，並諭知易科罰金之折算標準，以示懲儆。另未
    扣案之圓鍬，雖係被告持以竊車之工具，然其非違禁物，又不屬被告所有，無從
    併予宣告沒收，附此敘明。
據上論斷，應依刑事訴訟法第二百九十九條第一項前段、刑法第三百二十一條第二項
、第一項第三款、第二十六條前段、第四十一條第一項、罰金罰鍰提高標準條例第二
條，判決如主文。
本案經檢察官林映姿到庭執行職務。
中      華      民      國      九十一      年      四      月    三    日
                                臺灣彰化地方法院刑事第一庭
                                    法      官  葛永輝
右正本證明與原本無異。
如不服本判決，應於送達後十日內向本院提出上訴狀( 須附繕本 )。
告訴人或被害人對於判決如有不服具備理由請求檢察官上訴者，其上訴期間之計算係
以檢察官收受判決正本之日期為準。
                                    法院書記官  施惠卿
中      華      民      國      九十一      年      四      月    四    日
刑法第三百二十一條
犯竊盜罪而有左列情形之一者，處六月以上五年以下有期徒刑：
一、於夜間侵入住宅或有人居住之建築物、船艦或隱匿其內而犯之者。
二、毀越門扇、牆垣或其他安全設備而犯之者。
三、攜帶兇器而犯之者。
四、結夥三人以上而犯之者。
五、乘火災、水災或其他災害之際而犯之者。
六、在車站或埠頭而犯之者。
前項之未遂犯罰之。
